臺灣桃園地方法院刑事判決　　　　　　　 94年度易字第984號
公　訴　人　臺灣桃園地方法院檢察署檢察官
被　　　告　丙○○
上列被告因竊盜案件，經檢察官提起公訴（94年度偵字第4581號
）及移送並辦（94年度偵字第11744 號、94年度偵字第13208 號
），被告為有罪之陳述，經本院裁定由受命法官獨任進行簡式審
判程序，茲判決如下︰
    主  文
丙○○連續攜帶兇器竊盜，處有期徒刑拾月，扣案T 形扳手壹支
沒收。
    事  實
一、丙○○前因竊盜案件，經台灣新竹地方法院於民國九十四年
    四月二十五日，以九十四年竹北簡字第一Ｏ五號判處有期徒
    刑六月。竟不思悔改，另行起意，意圖為自己不法所有，基
    於竊盜之概括犯意，先後為下列犯行：
(一)、於九十四年二月二十五日十時許，先將桃園縣楊梅鎮富岡里
    十二鄰伯公岡一七二之五號由灌木樹叢所附連圍繞之「吉園
    農場」大門之繩索解開，由該大門步行侵入該農場附連圍繞
    之土地，再趁該農場內倉庫大門未關之際，進入該倉庫內（
    侵入附連圍繞土地、建築物部分均未據告訴、起訴），隨即
    以徒手推運之方式，下手竊取該倉庫內屬「吉園農場」所有
    由該農場工作人員乙○○所管領之白鐵櫃一組，並將之推至
    該倉庫門邊，因該白鐵櫃體積大、重量重，丙○○無法獨自
    將之搬離現場，遂先行返家，於同日十一、十二時許，以電
    話對不知情之余遠亮謊稱上址有肥料一批需請余遠亮幫忙載
    運，余遠亮應允後，遂駕駛車牌號碼：一三一二－ＫＳ號自
    小貨車前往丙○○家中附載丙○○前往上址，嗣於同日十四
    時許，車抵上址後，先由丙○○下車再度將該農場大門開啟
    ，隨即由余遠亮駕車附載丙○○再度侵入該農場附連圍繞之
    土地（侵入附連圍繞土地部分未據告訴、起訴），嗣駕車駛
    至上開倉庫門邊，丙○○正欲將上開白鐵櫃搬運至上開自小
    貨車上時，為該農場工作人員乙○○發覺報警，旋於同日十
    五時三十分許，在上開地點為警當場查獲。
(二)、於九十四年六月十六日二十一時許，在新竹縣湖口鄉○○路
    ○段六一○號前，持其所有客觀上足以傷害人體，可作為兇
    器使用之T 形扳手一支作為工具，先以該扳手打開甲○○所
    有停放於上址之車牌號碼：FC─九五四○號自小客車之車門
    鎖，進入車內後，再以上開扳手發動該車引擎，以此方式竊
    取上開自小客車得手，供己代步之用。嗣於翌日即九十四年
    六月十七日一時三十分許，駕駛上開竊得之自小客車，行經
    桃園縣楊梅鎮○○街五三二巷八號前為警查獲，並當場扣得
    其所有之T 形扳手一支。
(三)、於九十四年七月十日八時許，在桃園縣中壢市○○○路○段
    三三六號前，趁林錫名之妻張秀美所有由林錫名管領使用並
    停放於上址之車牌號碼：SDV ─一五一號機車車鑰匙插置於
    該車油箱鎖上未及帶走，先將該鑰匙拔下，再以該鑰匙發動
    該車引擎，以此方式竊取上開機車得手，供己代步之用。嗣
    於九十四年七月十六日十九時許，騎乘上開竊得之機車，行
    經桃園縣楊梅鎮○○里○○鄰○○○○○道路上為警查獲。
(四)、案經桃園縣政府警察局楊梅分局報告臺灣桃園地方法院檢察
    署檢察官偵查後起訴及桃園縣政府警察局楊梅分局先後報由
    同署檢察官移送併案審理。
    理    由
一、上開犯罪事實，業據被告丙○○於警詢、檢察官訊問及本院
    審理中坦承不諱，並有下列人證、物證可佐：
(一)、事實欄一、(一)部分，核與證人余遠亮於九十四年二月二十五
    日警詢；被害人乙○○於九十四年二月二十五日警詢時之證
    述相符，並有贓物認領保管單一紙、贓物及現場照片九張在
    卷足證。此部份事實足堪認定。
(二)、事實欄一、(二)部分，核與被害人甲○○於九十四年六月十七
    日警詢時證述相符。並有車輛失竊查詢資料、失竊車輛尋獲
    電腦輸入單、贓物認領保管單各一份；作案工具及贓物之照
    片三張在卷；作案工具T 形扳手一支扣案可資佐證，此部份
    事實足堪認定。
(三)、上開事實欄一、(三)部分，核與被害人林錫名於九十四年七月
    十六日警詢時證述相符。並有失竊車輛尋獲電腦輸入單、贓
    物認領保管單各一份；贓物照片三張在卷足證，此部份事實
    足堪認定。
二、核被告所為事實欄一、(一)所示之竊行，被告已將所竊取之白
    鐵櫃一組推運至上開倉庫門邊，為被告於警詢、檢察官訊問
    及本院審理時供述明確，其竊行已然著手無誤，惟被告於本
    院審理時陳稱：該白鐵櫃一個人搬不動，所以我只能將之推
    到門邊，想要再找人來載等語，參以卷附該白鐵櫃之照片顯
    示，該白鐵櫃體積確實龐大且重量非輕，顯非可憑被告一己
    甚至一般之人力，即可將之搬運離開現場，是被告雖可推動
    該白鐵櫃，然非處於可隨時運離之狀態，被告顯然尚未將該
    白鐵櫃置於自己實力支配之下無訛。另被告將該白鐵櫃推至
    門邊後，即先行離去，嗣於商得不知情之余遠亮同意後，又
    於同日由余遠亮駕車一同返抵上址，欲以余遠亮所駕車輛將
    該白鐵櫃載離，而如前述，該白鐵櫃非一般之人力，即可將
    之搬運離開現場，是此時被告雖已有余遠亮幫忙可將白鐵櫃
    搬動，然亦因尚未將白鐵櫃搬至余遠亮所駕車輛之上，即為
    警查獲，是斯時該白鐵櫃仍非處於可由被告隨時運離現場之
    狀態，該白鐵櫃仍未置於被告自己實力支配之下甚明。是被
    告本次竊行雖已著手，然始終未將所竊白鐵櫃置於自己實力
    支配下，顯屬未遂，所為係犯刑法第三百二十條第三項、第
    一項之竊盜未遂罪。公訴意旨認被告此部份行為，係犯同條
    第一項之竊盜既遂，雖有未洽，惟此僅係犯罪階段認定有誤
    ，不生變更起訴法條之問題。另被告雖先後二次至上址，欲
    竊取上開白鐵櫃，然此僅係基於單一之竊盜犯意，接續為竊
    盜行為，僅成立一竊盜罪，一併敘明。核被告所為事實欄一
    、(二)所示之竊行，扣案之扳手一支，係被告攜帶供此次犯行
    所用之工具，主要部分係以質地堅硬之鐵質材料所製成，有
    相當之長度，可用以擊、刺、毆打人之身體，足以對人之身
    體、生命、安全構成威脅，客觀上具有危險性，應屬兇器，
    所為係犯刑法第三百二十一條第一項第三款之攜帶兇器竊盜
    罪。核被告所為事實欄一、(三)所示之竊行，係犯刑法第三百
    二十條第一項竊盜罪。被告先後三次竊盜犯行，時間緊接，
    手法雷同，觸犯犯罪構成要件相同之罪名，顯係基於概括犯
    意反覆實施，為連續犯，依刑法第五十六條連續犯之規定，
    論以攜帶兇器竊盜一罪，並依法加重其行。被告所為事實欄
    一、(一)所示之竊行，因障礙而不遂，為未遂犯，應依刑法第
    二十六條前段規定，減輕其刑。並先加後減之。爰審酌被告
    本案竊行有三次，所竊取之財物價值均非高，所為事實欄一
    、(一)所示之竊行，尚屬未遂，所為事實欄一、(二)、(三)所示之
    竊行，所竊得之自小客車及機車，均已由被害人領回，其中
    事實欄一、(二)部分，係以持兇器侵入他人汽車行竊之手法為
    之，其餘均以徒手為之，犯後為前開自白，犯後態度尚佳與
    其素行情形等一切情狀，量處如主文所示之刑，以示懲儆。
    事實欄一、(二)部分扣案之扳手一支，屬被告所有，且為其該
    次竊行所攜帶、使用之工具，業據被告於本院審理中供述在
    卷，爰依刑法第三十八條第一項第二款規定，宣告沒收。
三、被告前因竊盜案件，經台灣新竹地方法院於九十四年四月二
    十五日，以九十四年竹北簡字第一Ｏ五號判處有期徒刑六月
    ，有台灣桃園地方法院檢察署刑案資料查註紀錄表、台灣高
    等法院被告前案紀錄表、台灣新竹地方法院檢察署九十四年
    度偵字第六○七號起訴書各一份在卷可稽。查該案行為時間
    係九十四年一月十九日，核與本件事實欄一、(一)犯行部分之
    行為時間，僅相隔一月餘，然因被告於本院審理時自承：當
    時我是剛好經過該處看到橘子，遂臨時起意欲摘取食之，當
    時並未想到日後要再偷白鐵櫃或車輛等語，且該案被告係結
    夥三人以上竊取橘子六十三顆欲食用之；本件係先後獨自竊
    取白鐵櫃、自小客車、機車供己使用或代步之用等情，該案
    與本案之行竊手法、參與人數、竊取財物之種類、價值、目
    的均有明顯差異，益見該案與本案犯行非基於概括犯意而為
    ，本案顯係被告為該案行為後另行起意所為，自非前案竊盜
    罪判決效力所及，本院自可審理判決，併此敘明。
四、被告於本院準備程序中，就被訴事實為有罪之陳述，是本件
    合於刑事訴訟法第二百七十三條之一第一項之要件，經本院
    裁定由受命法官獨任進行簡式審判程序，併於敘明。
據上論斷，應依刑事訴訟法第二百七十三條之一第一項、第二百
九十九條第一項前段，刑法第五十六條、第三百二十一條第一項
第三款、第二十六條前段、第三十八條第一項第二款，判決如主
文。
本案經檢察官徐文豪到庭執行職務
中 　　華　 　民 　　國　　94　　年　　9    月  14 　日
                           臺灣桃園地方法院刑事第三庭
                               法  官  尹  良
上正本證明與原本無異。
如不服本判決，得於判決書送達之翌日起十日內，以書狀敘述理
由，向本院提出上訴。
                               書記官  廖宜政
中　　華　　民　　國　　94　　年　　9 　　月　　14　　日
附論罪科刑法條：
中華民國刑法第三百二十一條
犯竊盜罪而有左列情形之一者，處六月以上、五年以下有期徒刑：
一  於夜間侵入住宅或有人居住之建築物、船艦或隱匿其內而犯之者。
二  毀越門扇、牆垣或其他安全設備而犯之者。
三  攜帶兇器而犯之者。
四  結夥三人以上而犯之者。
五  乘火災、水災或其他災害之際而犯之者。
六  在車站或埠頭而犯之者。
前項之未遂犯罰之。
